【裁判字號】    97,訴,161
【裁判日期】    970520
【裁判案由】    違反毒品危害防制條例
【裁判全文】
臺灣屏東地方法院刑事判決               97年度訴字第161號
公  訴  人  臺灣屏東地方法院地檢署檢察官
被      告  甲○○
                    現在臺灣屏東看守所羈押中
上列被告因違反毒品危害防制條例案件，經檢察官提起公訴（97
年度毒偵字第8 號），被告就被訴事實為有罪之陳述，本院裁定
行簡式審判程序，判決如下：
    主  文
甲○○施用第一級毒品，累犯，處有期徒刑壹年貳月。又施用第
二級毒品，累犯，處有期徒刑拾月，扣案之第二級毒品甲基安非
他命壹包（驗後淨重零點貳玖玖公克）沒收銷燬。應執行有期徒
刑壹年拾月，扣案之第二級毒品甲基安非他命壹包（驗後淨重零
點貳玖玖公克）沒收銷燬。
    事  實
一、甲○○前於民國90年間因施用毒品案件，經本院以90年度毒
    聲字第1577號裁定送觀察、勒戒後，認有繼續施用毒品之傾
    向，再經本院以91年度毒聲字第469 號裁定入戒治處所施以
    強制戒治，後經本院以91年度毒聲字第1108號裁定停止戒治
    ，所餘戒治期間付保護管束，而於91年10月24日出戒治所，
    迨於92年5 月7 日保護管束期滿，由臺灣屏東地方法院檢察
    署檢察官於92年5 月23日，以92年度戒毒偵字第68號不起訴
    處分確定。另其於94年間因違反毒品危害防制條例案件，經
    本院以94年度訴字第975 號判決判處有期徒刑1 年、8 月，
    應執行有期徒刑1 年6 月確定，甫於96年4 月13日縮刑期滿
    執行完畢。詎甲○○猶不知悛悔，復基於施用第一級毒品海
    洛因之犯意，於96年9 月18日晚間某時，在屏東縣新園鄉新
    東村新開巷70號，以不詳方式，施用第一級毒品海洛因1 次
    ，甲○○另基於施用第二級毒品甲基安非他命之犯意，於96
    年9 月20日6 時許，在上址，以將第二級毒品甲基安非他命
    置於玻璃燈泡內加熱燒烤再吸食所產生煙霧之方式，施用第
    二級毒品甲基安非他命1 次，嗣於96年9 月20日23時10分許
    ，在高雄市○○路307 巷口，因形跡可疑為警欲上前盤查，
    甲○○見狀乃轉身逃逸，並將內裝有第二級毒品甲基安非他
    命之香菸盒丟棄在地，經警上前逮捕而扣得第二級毒品甲基
    安非他命1 包（驗後淨重0.299 公克），甲○○乃承認施用
    毒品，並同意採尿送驗而查獲。
二、案經高雄市政府警察局鼓山分局報請臺灣高雄地方法院檢察
    署檢察官呈請臺灣高等法院高雄分院檢察署令轉臺灣屏東地
    方法院檢察署檢察官偵查起訴。甲○○於本院審理時逃匿，
    經本院發布通緝後，始於97年4 月13 日為警逮捕歸案。
    理  由
一、本件被告甲○○所犯係死刑、無期徒刑、最輕本刑為3 年以
    上有期徒刑以外之罪，其於準備程序中就被訴事實為有罪之
    陳述，經法官告知簡式審判程序之旨，並聽取當事人之意見
    後，本院認為適宜由受命法官獨任進行簡式審判程序。
二、上揭事實，業據被告甲○○於警詢時、偵查中及本院審理時
    坦承不諱，且被告為警所採集之尿液檢體，經送請高雄市立
    凱旋醫院以酵素免疫法及氣相層析質譜法檢驗，結果呈甲基
    安非他命及嗎啡陽性反應，有該院檢驗報告1 紙在卷足憑（
    見本院卷第28頁），並有晶體1 包（驗後淨重0.299 公克）
    扣案可稽，而該晶體經本院送請高雄醫學大學附設中和紀念
    醫院以薄層色層分析法及氣體色層- 質譜分析法檢驗，呈第
    二級毒品甲基安非他命陽性反應，有該院檢驗報告1 紙附卷
    可稽（見本院卷第102 頁），堪信被告上開自白確與事實相
    符。又被告先前如事實欄所載，其於90年間因施用毒品案件
    ，經本院以90年度毒聲字第1577號裁定送觀察、勒戒後，認
    有繼續施用毒品之傾向，再經本院以91年度毒聲字第469 號
    裁定入戒治處所施以強制戒治，後經本院以91年度毒聲字第
    1108號裁定停止戒治，所餘戒治期間付保護管束，而於91年
    10月24日出戒治所，迨於92年5 月7 日保護管束期滿，由臺
    灣屏東地方法院檢察署檢察官於92年5 月23日，以92年度戒
    毒偵字第68號不起訴處分確定等情，有全國施用毒品案件紀
    錄表及臺灣高等法院被告前案紀錄表在卷足憑，本件事證已
    臻明確，被告於強制戒治執行完畢釋放後5 年內，再犯本件
    施用第一級毒品海洛因之犯行洵堪認定。
三、查海洛因為毒品危害防制條例第2 條第2 項第1 款明定之第
    一級毒品；甲基安非他命為同條例第2 條第2 項第2 款明定
    之第二級毒品，均不得持有及施用，核被告甲○○所為，係
    犯該條例第10條第1 項之施用第一級毒品罪及同條第2 項之
    施用第二級毒品罪。其施用前持有第一級毒品海洛因及施用
    前、後持有第二級毒品甲基安非他命之低度行為，應分別為
    其施用第一級毒品海洛因及第二級毒品甲基安非他命之高度
    行為所吸收，不另論罪。被告所犯施用第一級毒品罪及施用
    第二級毒品罪2 罪間，犯意個別、行為互殊，應予分論併罰
    。被告前於94年間因違反毒品危害防制條例案件，經本院以
    94年度訴字第975 號判決判處有期徒刑1 年、8 月，應執行
    有期徒刑1 年6 月確定，甫於96年4 月13日縮刑期滿執行完
    畢等情，有臺灣高等法院被告前案紀錄表1 份在卷可稽，其
    於受徒刑之執行完畢，5 年以內故意再犯本件有期徒刑以上
    之罪，為累犯，所犯2 罪均應依刑法第47條第1 項之規定加
    重其刑。爰審酌被告前經觀察、勒戒及強制戒治後，仍未戒
    斷其施用毒品之惡習，並參酌其素行狀況、犯罪之動機、目
    的、手段、所生戕害其身心情形及犯罪後坦承犯行，態度尚
    非惡劣等一切情狀，分別就其施用第一級毒品海洛因及第二
    級毒品甲基安非他命犯行，量處如主文所示之刑，並定其應
    執行之刑，以資懲儆。扣案之第二級毒品甲基安非他命1 包
    （驗後淨重0.299 公克），係查獲之毒品，已如上述，應依
    毒品危害防制條例第18條第1 項前段之規定，予以沒收銷燬
    之。
據上論斷，應依刑事訴訟法第299 條第1 項前段、第273 條之1
第1 項，毒品危害防制條例第10條第1 項、第2 項、第18條第1
項前段，刑法第11條、第47條第1 項、第51條第5 款，判決如主
文。
本案經檢察官陳新君到庭執行職務。
中    華    民    國    97    年    5     月    20    日
                  刑事第五庭    法  官  林家聖
以上正本證明與原本無異。
如不服本判決應於收受本判決送達後10日內向本院提出上訴書狀
，其未敘述上訴理由者，並得於提起上訴後10日內向本院補提理
由書狀（均須按他造當事人之人數附繕本）「切勿逕送上級法院
」
中    華    民    國    97    年    5     月    20    日
                                書記官  陳蓉柔
附錄本判決論罪科刑法條全文：
毒品危害防制條例第10條
施用第一級毒品者，處六月以上五年以下有期徒刑。
施用第二級毒品者，處三年以下有期徒刑。


司法院資訊處製作；財團法人民間司法改革基金會備份。
